臺灣士林地方法院民事簡易判決      
                                  111年度湖簡字第1639號
原      告  葉容慈  
被      告  黃簡雅倩
上列當事人間請求損害賠償事件，經本院於民國111年12月6日言
詞辯論終結，判決如下：
    主  文
原告之訴駁回。
訴訟費用由原告負擔。
    事實及理由要領
一、本判決依民事訴訟法第434條第1項規定，合併記載事實及理
    由要領，其中原告主張與被告答辯，並依同條項規定，引用
    原告起訴狀，以及本件民國111年12月6日言詞辯論筆錄。
二、法院之判斷：
  ㈠按當事人主張有利於己之事實者，就其事實有舉證之責任。
    民事訴訟法第277條前段定有明文。又民事訴訟如係由原告
    主張權利者，應先由原告負舉證之責，若原告先不能舉證證
    ，以證實自己主張之事實為真實，則被告就其抗辯事實即令
    不能舉證，或其所舉證據尚有疵累，亦應駁回原告之請求（
    最高法院104年度台上字第41號判決意旨參照）。
　㈡經核，原告主張被告任意將其所有之國泰世華銀行帳號000-0
    00000000000號帳戶（下稱系爭帳戶）存摺、提款卡及密碼
    提供予通訊軟體Line暱稱「成漢」使用，以致詐騙集團得利
    用系爭帳戶向其詐騙，並自該帳戶內領走其匯入之2筆款項
    ，共計新臺幣（下同）18萬元，就其所受損害應負侵權行為
    賠償責任云云，雖據提出通訊軟體Line對話紀錄、臺灣士林
    地方檢察署110年度偵字第22449號（下稱系爭刑事案件）不
    起訴處分書為憑。然而，系爭刑事案件檢察官偵查終結後，
    業以本件被告所提出與「成漢」間之通訊軟體Line對話紀錄
    ，認本件被告係遭網路交友詐騙，而將系爭帳戶存摺、提款
    卡及密碼提供予上開詐騙集團使用，主觀上尚難認有幫助詐
    欺之犯意，不應遽繩之詐欺罪責，而為不起訴處分在案（本
    院卷第19至20頁）。經本院調閱系爭刑事案件卷證資料，綜
    酌該等證據資料，無法認定被告將系爭帳戶存摺、提款卡及
    密碼提供予上開詐騙集團使用，確屬不法行為，而客觀上，
    亦不足認定被告確得以預期遭不法使用而有過失情事，再者
    ，該行為與原告嗣後遭某詐騙集團詐騙而受損害間，亦難認
    有相當因果關係。故原告就其遭詐騙之損失，請求被告擔負
    損害賠償責任，並非有據。
三、從而，原告依侵權行為法律關係，請求被告給付18萬元，為
    無理由，應予駁回。
四、本件事證已臻明確，兩造其餘攻擊防禦方法及所提之證據，
    核與判決結果無影響，不另論述，併此敘明。
五、訴訟費用負擔之依據：民事訴訟法第78條。
中　　華　　民　　國　　111 　年　　12　　月　　20　　日
                  內湖簡易庭法  官  徐文瑞
以上正本係照原本作成。
如不服本判決，應於判決送達後20日內，向本院提出上訴狀並應
記載上訴理由，如於本判決宣示後送達前提起上訴者，應於判決
送達後20日內補提上訴理由書(須附繕本)。
中　　華　　民　　國　　111 　年　　12　　月　　20　　日
                            書記官  許慈翎